【裁判字號】    89,訴,739
【裁判日期】    890725
【裁判案由】    毒品危害防制條例
【裁判全文】
臺灣桃園地方法院刑事判決                          八十九年度訴字第七三九號
    公  訴  人  臺灣桃園地方法院檢察署檢察官
    被      告  甲○○
    選任辯護人  紀亙彥
右列被告因毒品危害防制條例案件，經檢察官提起公訴（八十九年度偵字第七一六九
號），本院判決如左：
    主      文
甲○○運輸第一級毒品，處有期徒刑柒年。第一級毒品海洛因肆包（經鑑驗後餘淨重
三十四．九二公克），沒收銷燬之，白色襪子壹雙、膠帶壹團，沒收。
    事      實
一、甲○○有施用第一級毒品海洛因之惡習（施用毒品部分業經檢察官另行處理），
    因認為台灣地區之海洛因販售價格過高，且明知第二級毒品海洛因為管制進出口
    物品，乃於民國八十九年四月八日搭機前往中國大陸東莞地區，向綽號「阿英」
    之大陸地區真實姓名、年籍均不詳之女子，以人民幣九千六百元之價格，購買第
    一級毒品海洛英約四十公克（含包裝），得手後除在大陸地區取些許施用之外，
    餘則以隨身攜帶之方式運輸至國內，而於同月十二日下午，甲○○先將上開所購
    得之海洛因分裝成四小包以膠帶黏貼於所穿之白色襪子內層搭機前往香港，再於
    同日轉搭中華航空公司ＣＩ六四二號次班機於同日晚間抵達我國中正國際機場，
    以此方式私管制物品進口，嗣於同日廿二時許，於中正國際機場入境室經海關人
    員發覺可疑而查獲，並當場扣得前開被告所帶之毒品四小包（經鑑驗後淨重三
    十四．九二公克），及白色襪子一雙、膠帶一團。
二、案經內政部警政署刑事警察局移送臺灣桃園地方法院檢察署檢察官偵查起訴。
      理      由
一、訊據被告甲○○對於有在右揭時地因私運海洛因入境在我國中正機場查獲之事實
    均坦承不諱，惟辯稱只是因為在大陸買比較便宜，所以就去大陸買一次比較多供
    己施用，並無運輸毒品之意云云。經查：被告於上開時地出境至大陸地區購買第
    一級毒品海洛因，而搭機入境在中正機場為警當場查獲之事實，業據被告坦承不
    諱，雖被告一再辯稱帶在身上只是要供己施用而己，不是運輸毒品云云，惟被告
    係因認為在台灣地區購買海洛因價格過高，始自行前往大陸地區一次購買大量達
    三十餘公克，再搭機回國內慢慢施用，則被告將海洛因自境外地區回運送之
    行為，顯己非一般施用者於短程中隨身帶一、二次之少量以為可隨時施用之單
    純持有行為，被告辯稱不是運輸云云，顯與事實不符，不足採信。而扣案之白粉
    ，經送法務部調查局鑑定結果，均含毒品海洛因成分，淨重三十四．九二公克，
    有該局八十九年五月二日0000000號鑑定通知書一件在卷可稽，復有中華
    民國入境旅客申報單影本一份在卷及上開毒品海洛英扣案可證，本件事證已臻明
    確，被告犯行堪以認定。
二、核被告之所為係犯毒品危害防治條例第四條第一項之運輸第一級毒品及懲治走私
    條例第二條第一項之私運管制物品進口罪。又被告於自香港地區搭機入境我國時
    ，因隨身帶扣案之海洛因而在中正國際機場入境室為我國海關人員當場查獲，
    雖被告之入境手續尚未全部完成，惟被告於搭機返國抵達中正國際機場時已進入
    我國領域，且其已經下機進入我國領域之中正國際機場內，應認被告私運管制物
    品海洛因進口之行為已經完成，所為應成立懲治走私條例第二條第一項之私運管
    制物品進口既遂罪，公訴人認被告就此部分係成立同條第一項、第三項之私運管
    制物品進口未遂罪，尚有誤會，併此敘明。被告以一行為同時觸犯上開二罪間，
    為想像競合犯，應從一重之運輸毒品罪處斷。又被告所犯運輸毒品罪，依毒品危
    害防制條例第四條第一項規定為死刑、無期徒刑之罪，惟查被告居住在南投縣埔
    里地區，其原居住之房屋已於九二一地震中全倒，為九二一大地震之受災戶，有
    證明書二紙附卷可稽，其於本院庭訊時亦稱因大地震影響生計，心情不好，始染
    上毒癮等語，本院念及上開各情，認其犯罪之情狀可堪憫恕，爰依刑法第五十九
    條減輕其刑。本院於爰審酌被告品行、犯罪之動機、目的、手段、所生之危害、
    所運輸毒品之數量及犯罪後態度尚佳等一切情狀，量處如主文所示之刑。扣案之
    第一級毒品海洛因四包（經鑑驗後餘淨重三十四．九二公克），併依毒品危害防
    制條例第十八條第一項之規定宣告沒收銷燬之。另扣案被告所有之白色襪子一雙
    、膠帶一團，係被告所有且供犯罪所用之物，依刑法第三十八條第一項第二款規
    定沒收之。
據上論斷，應依刑事訴訟法第二百九十九條第一項前段，毒品危害防制條例第四條第
一項、第十八條第一項，懲治走私條例第二條第一項，刑法第十一條、第五十五條、
第五十九條、第三十八條第一項第二款，罰金罰鍰提高標準條例第一條前段、第二條
，判決如主文。
本案經檢察官呂理銘到庭執行職務
中      華      民      國      八十九    年    七      月    二十五    日
                                臺灣桃園地方法院刑事第四庭
                                      法  官  孫惠琳
右正本證明與原本無異。
如不服本判決，應於判決送達後十日內向本院提出上訴狀( 應附繕本 )，上訴於
臺灣高等法院。
                                     書記官   李金蓮
中        華        民        國   八十九   年   七   月    二十七    日
附論罪科刑依據之法條：
刑法第百十條
毒品危害防制條例第四第一項條
製造、運輸、販賣第一級毒品者，處死刑或無期徒刑；處無期徒刑者，得併科新臺幣
一千萬元以下罰金。
毒品危害防制條例第十八條第一項
查獲之毒品及專供製造或施用毒品之器具，不問屬於犯人與否，均沒收銷燬之。但合
於醫藥或研究之用者，得不予銷燬。


司法院資訊處製作；財團法人民間司法改革基金會備份。
